【裁判字號】    99,上易,1494
【裁判日期】    990831
【裁判案由】    詐欺
【裁判全文】
臺灣高等法院刑事判決                99年度上易字第1494號
上  訴  人
即  被  告  丁○○
上列上訴人即被告因詐欺案件，不服臺灣臺北地方法院99年度易
字第87號，中華民國99年5 月24日第一審判決（起訴案號：臺灣
臺北地方法院檢察署98年度偵緝字第2526、2527、2528、2529、
2530號），暨移送併辦（臺灣臺北地方法院檢察署99年度偵字第
13369 號），提起上訴，本院判決如下：
    主  文
原判決撤銷。
丁○○幫助意圖為自己不法之所有，以詐術使人將本人之物交付
，累犯，處有期徒刑陸月，如易科罰金，以新臺幣壹仟元折算壹
日。
    事  實
一、丁○○於民國94年間因竊盜案件，經臺灣臺北地方法院以94
    年度簡字第1299號判決，判處有期徒刑六月確定，於94年10
    月12日易科罰金執行完畢（於本案構成累犯）；又於94年間
    因偽造文書案件，經臺灣臺北地方法院以94年度訴字第1349
    判決，判處有期徒刑六月確定，復於96年間因詐欺、偽造文
    書、恐嚇危害安全案件，經臺灣臺北地方法院以96年度訴字
    第435 號判決，分別判處有期徒刑一年四月、一年、六月，
    減為八月、六月、三月，定應執行刑為一年四月，嗣經本院
    駁回上訴確定，後與上開偽造文書案件經裁定減為三月，定
    應執行刑為一年六月，於98年11月20日送監執行，現仍執行
    中（此部分不構成累犯）。
二、丁○○明知金融機構之帳戶資料為個人信用之重要表徵，任
    何成年人皆可自行前往金融機構申請開立帳戶，並無特別之
    窒礙，且可預見將自己銀行帳戶之存摺、提款卡及密碼等資
    料提供他人使用，可能因此幫助他人從事詐欺行為而用以處
    理詐欺之犯罪所得，致使被害人及警方難以追查，竟不違背
    其本意，仍基於幫助他人遂行詐欺取財之不確定犯意，於97
    年6 月20日至同年8 月20日間之某日時，在臺灣地區，將其
    所申請之華南商業銀行萬華分行（下稱華南萬華分行）帳號
    000000000000號帳戶、國泰世華商業銀行西門分行（下稱國
    泰西門分行）帳號000000000000號帳戶之存摺、金融卡、密
    碼等提供予真實姓名年籍不詳之成年詐欺集團成員使用。而
    該詐欺集團成員在取得前開帳戶之存摺、金融卡及密碼後，
    即基於意圖為自己不法所有之犯意，向如附表編號1 至13所
    示之癸○○等人，以如附表編號1 至13所示之方式，使癸○○等人陷於錯誤，而匯款如附表編號1 至13所示之款項至前
    開帳戶內。嗣經癸○○等人於匯款後，發覺有異而報警處理
    ，始循線查獲上情。
三、案經桃園縣政府警察局中壢分局報告臺灣臺北地方法院檢察
    署（下稱北檢）檢察官、臺中縣警察局清水分局報告臺灣臺
    中地方法院檢察署檢察官、內政部警政署保安警察局警察第
    二總隊第三大隊第一中隊報告臺灣新竹地方法院檢察署檢察
    官（下稱竹檢）、寅○○訴由臺北縣政府警察局海山分局報
    告臺灣板橋地方法院檢察署檢察官（下稱板檢）及庚○○訴
    由臺北市政府警察局文山第二分局報告臺灣士林地方法院檢
    察署檢察官（下稱士檢）呈請臺灣高等法院檢察署檢察長令
    轉臺灣臺北地方法院檢察署檢察官偵查起訴及己○○訴由臺
    南市政府警察局第五分局報告臺灣臺南地方法院檢察署檢察
    官、臺灣臺南地方法院檢察署檢察官移送併辦審理。
    理  由
壹、證據能力部分
    本件判決後開所示之被告以外之人於審判外之陳述或書面陳
    述，固均屬傳聞證據，惟被告於本院對之證據能力均不爭執
    （但爭執證明力，本院卷第52頁背面），未於言詞辯論終結
    前聲明異議，本院審酌此等證據資料製作時之情況，尚查無
    違法不當及證明力明顯過低之瑕疵，亦認為以之作為證據應
    屬適當，爰逕依刑事訴訟法第159 條之5 規定，認均例外有
    證據能力。
貳、實體部分
一、訊據被告丁○○固坦認上開華南萬華分行、國泰西門分行帳
    戶為其本人申請使用，惟矢口否認有何幫助詐欺犯行，辯稱
    ：伊之華南萬華分行、國泰西門分行帳戶之存摺、金融卡係
    於97年8 月底時，在伊位於臺中市○○○街之租屋處遭竊而
    不見的，因伊的密碼常換，所以當時係將密碼夾於存摺內而
    與金融卡放在一起，一週後，伊有打電話至華南及國泰世華
    銀行掛失，且檢察官所提出的證據只能證明那些被害人有把
    錢匯到我的帳戶內，但無直接證據證明是我提供存摺和提款
    卡給詐騙集團使用云云。經查：
  (一)如附表編號1 至13所示被害人癸○○等人遭詐騙集團成員以
    如附表編號1 至13所示之方式，使癸○○等人陷於錯誤，而
    匯款如附表編號1 至13所示之款項至被告上開帳戶後，該款
    項並旋遭提領一空等情，業經被害人癸○○、壬○○、告訴
    人己○○於警詢及偵查中、被害人辛○○、乙○○、甲○○
    、丙○○、丑○○、吳家圜、子○○、戊○○、告訴人寅○○、庚○○於警詢時證述明確，被告對此亦不爭執，並有附
    於北檢98年度偵字第22522 號卷之華南商業銀行萬華分行98
    年7 月28日(98)萬華字第195 號函暨帳號：000000000000號
    帳戶開戶基本資料、存款往來明細表各1 份（第14至19頁）
    、內政部警政署反詐騙案件紀錄表（第25至26頁）、桃園縣
    政府警察局中壢分局仁愛派出所受理各類案件紀錄表、刑事
    案件報案三聯單、受理詐騙帳戶通報警示簡便格式表（第27
    至28、33頁）、華南銀行自動櫃員機交易明細表（第34頁）
    、附於竹檢98年度偵字第990 號卷之雅虎奇摩拍賣網站列印
    資料（第29至34頁）、附於板檢97年度偵字第33757 號卷之
    臺北縣政府警察局海山分局新海派出所受理各類案件紀錄表
    、受理刑事案件報案三聯單（第4 至7 頁）、內政部警政署
    反詐騙案件紀錄表（第11頁）、雅虎奇摩拍賣網站列印資料
    （第13至16頁）、國泰世華帳戶交易明細查詢（第17頁）、
    雅虎奇摩拍賣網站列印資料（第19至20頁）、被告之國泰西
    門分行之帳戶開戶資料及交易明細表（第27至40頁）、附於
    板檢97年度偵字第32981 號卷之中華郵政自動匯款機交易明
    細表（第6 頁）、內政部警政署反詐騙案件紀錄表（第7 至
    8 頁）、雅虎奇摩拍賣網站列印資料（第9 至12頁）、臺北
    市政府警察局萬華分局莒光派出所受理刑事案件報案三聯單
    （第13頁）、附於士檢97年度偵字第13937 號卷之轉帳交易
    之存摺資料（第27頁）、雅虎奇摩拍賣網站列印資料（第28
    至30頁）、內政部警政署反詐騙案件紀錄表（第31頁）、AT
    M 轉帳明細表（第42頁）、內政部警政署反詐騙案件紀錄表
    （第43頁）、雅虎奇摩拍賣網站列印資料（第50頁）、Wind
    ows Live Hotmail買家匯款通知信件（第51頁）、內政部警
    政署反詐騙案件紀錄表（第52頁）、匯款委託書（第55頁）
    、Yahoo 奇摩詐欺案網路列印資料（第56頁）、內政部警政
    署反詐騙案件紀錄表（第57頁）、受理詐騙帳戶通報警示簡
    便格式表（第58頁）、國泰世華銀行西門分行97年9 月12日
    國世西門第109 號函暨被告帳號開戶資料、交易明細表（第
    59至64頁）、附於中縣清警偵字第0970040141號刑案偵查卷
    之臺北縣政府警察局三重分局光明派出所受理各類案件紀錄
    表、刑事案件報案三聯單、受理詐騙帳戶通報警示簡便格式
    表（第17至22頁）、內政部警政署反詐騙案件紀錄表（第23
    至24頁）、自動櫃員機交易明細表（第25頁至27頁、第35頁
    、第40頁）、刑事案件報案三聯單、受理警示帳戶通報單、
    紀錄表（第36至38頁）、內政部警政署反詐騙案件紀錄表（
    第39頁）、報案三聯單、受理警示帳戶通報單、紀錄表（第
    41至43頁）、華南商業銀行萬華分行97年10月21日函暨被告
    帳戶之開戶資料、交易明細表（第48至52頁）、附於北檢97
    年度偵字第25302 號卷之郵局帳號00000000000000帳戶存簿
    儲金簿封面及內頁影本（第13至14頁）、雅虎奇摩拍賣網站
    列印資料（第42至44頁）、附於南市警五刑偵字第09700001
    230 號卷第10頁及士檢97年度偵字第13937 號卷第46頁之郵
    政自動匯款機交易明細表，附於南市警五刑偵字第09700001
    230 號卷之受理詐騙帳戶通報警示簡便格式表、受理各類案
    件紀錄表（第12至13頁）、內政部警政署反詐騙案件紀錄表
    （第14頁）、雅虎奇摩拍賣網站列印資料（第15至18頁）可
    憑，顯見被告所有之前開帳戶已為詐騙集團成員實行詐欺取
    財犯行所使用，至為明確。
  (二)被告雖執前詞置辯，惟查：被告於原審自承其金融卡密碼66
    0106號為其生日乙情（見原審卷第31頁），則被告既明知金
    融卡密碼為其生日，應無忘記之可能，豈有需將金融卡密碼
    另外記載並夾於存摺內之理，是被告辯稱，顯違常情。被告
    復以因伊之華南萬華分行、國泰西門分行帳戶之金融卡、存
    摺遭竊時係通緝犯身分，所以不敢至警局報案云云為由置辯
    ，惟查，被告於97年8 月間未因案受通緝，此有本院被告前
    案紀錄表、本院通緝記錄表在卷可資，縱被告於斯時係受通
    緝，然被告自承其遭竊之住所係其女友承租等情，則被告大
    可委由其女友報案，是其所辯，自難憑採。復經原審向華南
    萬華分行、國泰西門分行詢問被告是否有辦理掛失等情，經
    分據函覆：「丁○○未於97年辦理提款密碼變更及掛失提款
    卡、存摺」「丁○○於97年10月13日透過客服專線辦理止付
    ，迄今尚未完成補發暨解除事項」等語（原審卷第37頁、第
    40頁），則被告之存摺、金融卡果係遭竊，何以其對於國泰
    西門分行帳戶，至遲於近二月後，始向銀行辦理掛失，又衡
    以販賣或提供帳戶之人，在東窗事發後，為脫免犯罪之追訴
    ，刻意掛失銀行帳戶者，所在多有，被告既非在第一時間即
    報警、掛失該帳戶，乃遲遲於前開詐欺犯罪遂行之後，始佯
    以補行申辦之舉，自難僅以此為有利於被告之認定。況佐以
    被告對於上開華南萬華分行帳戶遭竊後，除未報警復未辦理
    掛失乙節，益徵被告所辯上開帳戶遭竊等情，係屬事後卸責
    之詞。
  (三)復稽之本件詐騙集團成員，係以ATM 提款或轉帳之方式，將
    如附表編號1 至13所示被害人所匯入之款項提領一空，顯見
    其獲悉被告所有之上開華南萬華分行、國泰西門分行帳戶之
    提款密碼。衡諸遂行詐欺取財犯行之人，欲以他人帳戶供作
    被害人匯入款項之帳戶前，理應先取得該帳戶所有人之同意
    ，而取得該帳戶之金融卡及提款密碼，否則該帳戶所有人若
    不同意第三人使用其帳戶，必定會掛失帳戶，被害人存入之
    款項亦將遭凍結無法提領，該帳戶所有人亦有可能於辦理補
    發金融卡，變更提款密碼後提領款項，而使得前揭被害人所
    匯入之款項「是否順利提領」陷於不確定狀態；況金融存款
    帳戶金融卡及金融卡密碼等是個人極私密之物件，衡情帳戶
    所有人都會收受妥適，他人不可能任意取得，故除了係遺失
    、遭竊等非自願性脫離帳戶所有人持有之特殊情形外，若非
    帳戶所有人同意並交付上開金融帳戶資料外，他人實不可能
    取得該帳戶相關資料。而金融卡提款密碼，為個人控管其存
    款帳戶之重要資料，在帳戶持有人變更銀行以電腦亂碼所發
    給之原始密碼為自己設定選用之密碼後，若非帳戶持有人將
    密碼告知他人，他人原則上實不可能知悉。另自實施詐騙之
    人之角度審酌，其等既知以他人帳戶掩飾犯罪所得，當係狡
    詐之徒，而非智商愚昧之人，當知社會一般正常之人於其金
    融帳戶金融卡及密碼遺失，為防止該等不法份子使用其帳戶
    ，必於發現後立即向金融機構辦理掛失止付，而於掛失止付
    後，其等即無法以詐騙所得之金融卡提領該帳戶內之存款。
    是該等不法份子如以此等帳戶作為犯罪工具，則在其等向他
    人詐騙，並令被害人將款項匯入該帳戶後，卻又極有可能因
    帳戶所有人掛失止付而無法提領，則其等大費周章從事犯罪
    行為，甘冒犯罪後遭追訴、處罰之風險，卻有可能未得任何
    好處，此等損人不利己之舉，又豈是狡詐之實施詐騙罪犯所
    可能犯之錯誤。換言之，從事此等財產犯罪之詐騙集團之人
    ，若非確定該帳戶不會遭帳戶所有人掛失止付，應不致於以
    該帳戶從事於財產犯罪，而此等確信，在該帳戶係撿拾他人
    遺失帳戶資料之情形，實無發生可能。綜合上情，被告所辯
    其金融卡遭竊云云，係屬事後委卸之詞，洵不足採。
  (四)另酌以詐欺正犯為避免員警自帳戶來源回溯追查出真正身分
    ，乃以他人帳戶供作詐得款項出入之帳戶，此為詐欺正犯需
    利用他人帳戶之原因，相應於此，詐欺正犯亦會擔心如使用
    他人帳戶，因帳戶持有人非自己，則詐得款項將遭不知情之
    帳戶持有人提領，或不知情帳戶持有人逕自掛失以凍結帳戶
    之使用，甚或知情之帳戶持有人以辦理補發存摺、變更印鑑
    、密碼之方式，將帳戶內存款提領一空，致其費盡周章所詐
    得之款項化為烏有。則詐欺正犯所使用之帳戶，必須為其所
    能控制之帳戶，始能確保詐得款項。申言之，詐欺正犯絕不
    可能使用他人遺失存摺、密碼之帳戶供作詐得款項匯入之帳
    戶，以免除遭真正帳戶持有人提領或掛失之風險。足見前往
    領取詐騙款項之詐欺集團所屬之不詳姓名年籍成年人事先必
    定已取得被告上開帳戶之提款卡及密碼等資料，且獲得被告
    之同意，方可跨行轉出被告帳戶內之詐騙款項，否則實難想
    像該詐欺正犯願甘冒上開帳戶之所有人即被告因不同意他人
    使用，而前往銀行辦理掛失，辦理補發提款卡及變更密碼，
    並將被害人存入上開銀行帳戶內之所有款項提領花用之風險
    ，而不經被告同意，遽而要求被害人匯入款項至上開銀行帳
    戶之可能？另稽之該集團成員於被害人匯入款項後即以提款
    卡提領，堪信該集團成員對被告上述帳戶提款卡之密碼知之
    甚詳。倘非被告交付上開帳戶提款卡並告知密碼，詐欺集團
    成員何以能控制該帳戶且知悉該提款卡之密碼？從而，被告
    確有將上開華南萬華分行及國泰西門分行帳戶之存摺、金融
    卡及密碼等資料交付真實姓名年籍不詳之成年詐欺集團成員
    使用無誤。再勾稽上開華南萬華分行帳戶於97年6 月20日提
    款後，僅存13元，期間於同年6 月21日有存款息6 元入帳後
    至97年8 月20日時，支出16元，僅餘3 元後，始有金額轉入
    後隨即轉出等情，而上開國泰西門分行帳戶至97年8 月15日
    始有存提款紀錄，有存款往來明細表在卷可查，足認被告係
    於97年6 月20日至同年8 月20日間之某日時，將上開華南萬
    華分行、國泰西門分行帳戶之存摺、金融卡及密碼交與真實
    姓名、年籍不詳之成年詐欺集團成員使用甚明。
  (五)按認定犯罪事實所憑之證據，並不以直接證據為限，即綜合
    各種間接證據，本於推理作用，為其認定犯罪事實之基礎，
    仍非法所不許（最高法院27年度滬上字第64號、29年度上字
    第3362號、32年度上字第67號等判例意旨參照）。又按金融
    機構或郵局接受客戶申請一般存款帳戶之現況，絕大多數不
    須任何條件，亦無須任何費用，即任何人均可申辦帳戶使用
    ，如無特殊理由，實無借用他人存摺、提款卡使用之必要；
    而存摺、提款卡等物，事關存款人個人財產權益之保障，倘
    有不明之金錢來源，甚而攸關個人法律上之責任，其專有性
    甚高，除非本人、與本人具有信賴關係或其他特殊原因，難
    認有何流通使用之可能，一般人均有妥為保管防阻他人任意
    使用之認識；縱使特殊情況，偶有交付他人使用之需，亦必
    然深入瞭解用途及合理性後，再行提供以使用，方符常情。
    且該等專有物品如落入不明人士手中，而未加以闡明正常用
    途，極易被利用為與財產有關之犯罪工具，此為吾人依一般
    生活認知所易於體察之常識。又有犯罪意圖者，非有正當理
    由，竟提供金錢代價徵求他人之帳戶，則客觀上可預見其目
    的，係供為某筆資金之存入，後再行領出之用，且該筆資金
    之存入及提領過程係有意隱瞞其流程或避免行為人身分曝光
    之用意，一般人本於通常認知能力均甚易於瞭解。而一般詐
    欺集團即常以向不特定人收購或租用銀行或郵局帳戶存摺、
    提款卡之方法而從事如同本案之詐欺犯罪模式，報章、雜誌
    、電視亦常有報導。本件被告為成年人，非無社會經驗之人
    ，明知存摺、提款卡及密碼等有關個人財產之物品，倘淪落
    於不明人士手中，極易被利用為與財產有關之犯罪工具，竟
    願將其提款卡及密碼等物交付予與其身分上不具密切關係之
    人，顯然對於該帳戶將作為不法使用，有所認知，是雖卷內
    事證並無積極證據證明被告知悉該詐欺正犯將如何犯罪，而
    無法於本件認定被告有與該詐欺集團實施詐欺犯行之共同犯
    意聯絡，惟被告既提供其所有上開帳戶之提款卡併同密碼予
    與其無任何親誼之不詳姓名詐欺集團成員者，其有幫助他人
    犯詐欺罪之不確定犯罪故意，灼然甚明。
  (六)綜上所述，被告確實有將上開銀行帳戶之存摺、提款卡及密
    碼交付予真實姓名、年籍不詳之詐欺集團某成年人使用，以
    幫助詐欺之行為，其所為上開辯解要無足採。本件事證明確
    ，被告犯行洵堪認定，應予依法論科。
二、按刑法上之幫助犯，係對於犯罪與正犯有共同之認識，以幫
    助之意思，對於正犯資以助力，而未參與實施犯罪之行為者
    而言。是以如未參與實施犯罪構成要件之行為，而係出於幫
    助之意思提供助力，即屬幫助犯，非共同正犯。被告提供帳
    戶讓被害人匯入款項，非詐欺取財犯罪構成要件之行為，僅
    屬對施詐者資以助力之幫助行為。核被告所為，係犯刑法第
    30條第1 項前段、第339 條第1 項之幫助詐欺取財罪。又遍
    查本案卷證，並無證據證明被告係將華南萬華分行、國泰西
    門分行之前開存摺、金融卡及密碼分別交付予詐欺集團成員
    ，依「罪疑惟輕」之法理，自應有利於被告，而認係一次交
    付前開帳戶之存摺、金融卡及密碼。又被告係以一交付華南
    萬華分行、國泰西門分行帳戶存摺、金融卡、密碼等資料予
    他人之行為，幫助正犯侵害如附表編號1 至13所示之人之財
    產法益，係一行為觸犯數罪名，為想像競合犯，應依刑法第
    55條規定，從一重處斷。至於臺灣臺北地方法院檢察署99年
    度偵字第13369 號移送併案審理部分（被害人壬○○遭詐騙
    部分），與被告經起訴並經論罪科刑部分具裁判上一罪關係
    ，應為起訴效力所及，本院自得併予審理。另被告有前揭事
    實欄所載之犯罪科刑及執行情形，有本院被告前案紀錄表存
    卷可參，其於五年以內故意再犯本件有期徒刑以上之罪，為
    累犯，應依刑法第47條第1 項規定，加重其刑。被告所為係
    幫助犯，爰依刑法第30條第2 項規定，按正犯之刑減輕之，
    並依法先加後減之。
三、原審予以論罪科刑，固非無見，惟查：(一)按幫助犯係從犯，
    係從屬於正犯而成立，刑法上既無「共同幫助」之情，當亦
    無「幫助共同」之可言，即幫助一人為幫助，幫助二人以上
    亦為幫助（臺灣高等法院暨所屬法院70年度法律座談會刑事
    類第17號法律問題研討結果及司法院第二廳研究意見參照）
    ，原審判決於主文欄諭知「幫助共同」，於據上論斷欄復引
    刑法第28條條文即有未合。(二)原審判決對於為何不併予宣告
    被告所申辦並供詐騙集團使用之前揭兩銀行之帳戶存摺、提
    款卡，未加論述說明，尚有未洽（詳後述）。被告上訴否認
    犯罪，雖無可採，惟原判決既有上開可議而無可維持，自應
    由本院予以撤銷改判。爰審酌被告有多項前案紀錄，有本院
    被告前案紀錄表在卷可資，其素行非佳，且其提供上揭帳戶
    存摺、金融卡及密碼予真實姓名年籍不詳之詐欺集團使用，
    使他人得以利用上開帳戶轉匯詐騙款項，助長詐欺犯罪之猖
    獗，影響社會正常經濟交易安全，並增加被害人尋求救濟之
    困難，破壞治安及金融秩序甚鉅，惟考量其僅係提供帳戶，
    並未直接參與詐欺犯行，犯罪情節較輕微，及本件被害人人
    數、受騙金額，兼衡以被告之品行、生活狀況、智識程度等
    一切情狀，量處如主文第2 項所示之刑，並諭知易科罰金之
    折算標準。
四、至被告交付予詐欺集團使用之華南萬華分行、國泰西門分行
    之帳戶存摺、提款卡雖係犯罪所用之物，但並未扣案，無證
    據證明尚屬存在，且被害人報案後，上開帳戶業已列為警示
    帳戶，無再遭不法利用之虞，該等物品又非違禁物，爰不併
    予宣告沒收，附此敘明。
據上論斷，應依刑事訴訟法第369 條第1 項前段、第364 條、第
299 條第1 項前段，刑法第30條第1 項前段、第2 項、第339 條
第1 項、第55條、第47條第1 項、第41條第1 項前段，刑法施行
法第1 條之1 ，判決如主文。
本案經檢察官李叔芬到庭執行職務。
中    華    民    國    99    年    8     月    31    日
                  刑事第四庭  審判長法  官  陳筱珮
                                    法  官  陳玉雲
                                    法  官  邱滋杉
以上正本證明與原本無異。
不得上訴。
                                    書記官  劉貞達
中    華    民    國    99    年    9     月    3     日
附錄本案論罪科刑法條全文－－
刑法第339 條：
意圖為自己或第三人不法之所有，以詐術使人將本人或第三人之
物交付者，處五年以下有期徒刑、拘役或科或併科一千元以下罰
金。
以前項方法得財產上不法之利益或使第三人得之者，亦同。
前二項之未遂犯罰之。

附表：
  ┌──┬───┬────────────────────────┬────┐
  │編號│被害人│詐騙方式                                        │詐得金額│
  ├──┼───┼────────────────────────┼────┤
  │ 1  │癸○○│詐欺集團成員於97年8月29日，在「Skype網路聊天室」│8萬1,000│
  │    │      │以其自稱「王嘉穎或小希」之女子與癸○○聊天，並佯│元      │
  │    │      │稱倘癸○○依指示至自動櫃員機操作，待其系統辨識曾│        │
  │    │      │憲和是否為警察偽裝後，可與其援交云云，致癸○○陷│        │
  │    │      │於錯誤，旋依指示操作。嗣該詐欺集團成員向癸○○佯│        │
  │    │      │稱其系統因癸○○上開操作自動櫃員機不當而出問題會│        │
  │    │      │造成損失，癸○○須依指示匯款始能使系統復原云云，│        │
  │    │      │致癸○○陷於錯誤，於同年月29日23時10分、19分、22│        │
  │    │      │分臨櫃匯款各新臺幣（下同）2萬1,000元、3萬元、3萬│        │
  │    │      │元至上開華南萬華分行帳戶。                      │        │
  ├──┼───┼────────────────────────┼────┤
  │2   │辛○○│詐欺集團成員於97年8月30日，佯裝買家，在雅虎奇摩 │5,100元 │
  │    │      │拍賣網站，以「on0409」帳號，刊登販賣Sony        │        │
  │    │      │Ericsson W580i型行動電話之訊息，致辛○○上網瀏覽│        │
  │    │      │該訊息後陷於錯誤而購買，並依該詐欺集團成員指示，│        │
  │    │      │於同日16時30分許，至臺北縣汐止市○○街33巷7-11超│        │
  │    │      │商，以自動櫃員機操作轉帳5,100元至上開國泰西門分 │        │
  │    │      │行帳戶。                                        │        │
  ├──┼───┼────────────────────────┼────┤
  │3   │乙○○│詐欺集團成員於97年8月30日，佯裝買家，在雅虎奇摩 │7,000元 │
  │    │      │拍賣網站，以「longson_lin」帳號，刊登販賣SONYT  │        │
  │    │      │300型相機之訊息，致徐銘財上網瀏覽該訊息後陷於錯 │        │
  │    │      │誤而購買，並依該詐欺集團成員指示，於同日17時30分│        │
  │    │      │許，以自動櫃員機操作轉帳新臺幣7,000元至上開國泰 │        │
  │    │      │西門分行帳戶。                                  │        │
  ├──┼───┼────────────────────────┼────┤
  │4   │甲○○│詐欺集團成員於97年8月29日，佯裝買家，在雅虎奇摩 │1萬5,000│
  │    │      │拍賣網站，以「goto5477」帳號，刊登販賣SONY      │元      │
  │    │      │VGN-CR35T型筆記型電腦之訊息，致甲○○於97年8月30│        │
  │    │      │日上午9時45分許，在苗栗縣之住處上網瀏覽該訊息後 │        │
  │    │      │陷於錯誤而購買，並依該詐欺集團成員指示，於同日18│        │
  │    │      │時許，以網路銀行轉帳1萬5,000元至被告上開國泰世華│        │
  │    │      │銀行西門分行帳戶。                              │        │
  ├──┼───┼────────────────────────┼────┤
  │5   │寅○○│詐欺集團成員於97年8月30日，佯裝買家，在雅虎奇摩 │5,000元 │
  │    │      │拍賣網站，以「YU230187」帳號，刊登販賣LG KF700  │        │
  │    │      │型行動電話之訊息，致寅○○於同日22時19時許，上網│        │
  │    │      │瀏覽該訊息後陷於錯誤而購買，並依該詐欺集團成員指│        │
  │    │      │示，於隔日上午10時17分許以自動櫃員機操作轉帳5,00│        │
  │    │      │0 元至上開國泰西門分行帳戶。                    │        │
  ├──┼───┼────────────────────────┼────┤
  │6   │丙○○│詐欺集團成員於97年8月31日前某時許，以電話向張惠 │7,000元 │
  │    │      │美佯稱其係東森購物頻道客服人員，丙○○於電視購物│        │
  │    │      │之付款方式設定錯誤，須依指示至自動櫃員機按鍵取消│        │
  │    │      │云云，致丙○○陷於錯誤，依該詐欺集團成員指示，於│        │
  │    │      │同年月31日22時13分許，以自動櫃員機操作轉帳7, 000│        │
  │    │      │元至上開華南萬華分行帳戶。                      │        │
  ├──┼───┼────────────────────────┼────┤
  │7   │丑○○│詐欺集團成員於97年8月30日14時許，以電話向丑○○ │7,000元 │
  │    │      │佯稱其係東森購物頻道客服人員，丑○○於電視購物之│        │
  │    │      │付款方式設定錯誤，須依指示至自動櫃員機按鍵變更云│        │
  │    │      │云，致丑○○陷於錯誤，並依該詐欺集團成員指示，於│        │
  │    │      │隔日20時53分許，至屏東市○○路華南銀行屏東分行，│        │
  │    │      │以自動櫃員機操作，結果卻轉帳7,000元至上開華南銀 │        │
  │    │      │行萬華分行帳戶。                                │        │
  ├──┼───┼────────────────────────┼────┤
  │8   │吳家圜│詐欺集團成員於97年8月31日12時許，以電話向吳家圜 │12萬    │
  │    │      │佯稱其係東森購物頻道客服人員，吳家圜於電視購物之│        │
  │    │      │付款方式設定錯誤，須依指示至自動櫃員機按鍵取消云│        │
  │    │      │云，致吳家圜陷於錯誤，並依該詐欺集團成員指示，於│        │
  │    │      │同日23時1分、3分、22時52分以自動櫃員機操作，結果│        │
  │    │      │卻陸續轉帳3萬9,000元、8萬、1,000元至上開華南萬華│        │
  │    │      │分行帳戶。                                      │        │
  ├──┼───┼────────────────────────┼────┤
  │9   │庚○○│詐欺集團成員於97年8月31日前某時許，以電腦設備連 │5,430元 │
  │    │      │結網際網路至雅虎奇摩拍賣網站，佯裝賣家，以long  │        │
  │    │      │0000000000」帳號，刊登販賣SonyEricsson Z750iMP3 │        │
  │    │      │型行動電話之訊息，致庚○○於97年8月31日上午12 時│        │
  │    │      │許，上網瀏覽該訊息後陷於錯誤而購買，並依該詐欺集│        │
  │    │      │團成員指示，於同日14時46分許，以自動櫃員機操作轉│        │
  │    │      │帳5,430元至上開國泰西門分行帳戶。               │        │
  ├──┼───┼────────────────────────┼────┤
  │10  │己○○│詐欺集團成員於97年8月31日，佯裝買家，在雅虎奇摩 │5,000元 │
  │    │      │拍賣網站，以「z_ling2002」帳號，刊登販賣NoKia   │        │
  │    │      │N73型行動電話之訊息，致己○○於97年8月31日14時許│        │
  │    │      │上網瀏覽該訊息後陷於錯誤而購買，並依該詐欺集團成│        │
  │    │      │員指示，於同日下午3時25分以自動櫃員機轉帳5,000元│        │
  │    │      │至上開國泰世華銀行西門分行帳戶。                │        │
  ├──┼───┼────────────────────────┼────┤
  │11  │子○○│詐欺集團成員於97年8月30日，佯裝買家，在雅虎奇摩 │8,600元 │
  │    │      │拍賣網站，以「ykj29」帳號，刊登販賣SEC902型行動 │        │
  │    │      │電話之訊息，致子○○於97年8月31日在臺北縣中和市 │        │
  │    │      │住處上網瀏覽該訊息後陷於錯誤而購買，並依該詐欺集│        │
  │    │      │團成員指示，於同日以網路ATM轉帳8,600元至上開國泰│        │
  │    │      │西門分行帳戶。                                  │        │
  ├──┼───┼────────────────────────┼────┤
  │12  │戊○○│詐欺集團成員於97年9月1日前某時許，佯裝買家，以電│9,000元 │
  │    │      │腦設備連結網際網路至雅虎奇摩拍賣網站，以「yocc  │        │
  │    │      │i730104」之帳號登入後，刊登販賣NoKia N95型行動電│        │
  │    │      │話之訊息，致戊○○於97年9月1日在臺北市文山區住處│        │
  │    │      │上網瀏覽該訊息後陷於錯誤而購買，並依該詐欺集團成│        │
  │    │      │員指示，於臺北富邦商業銀行景美分行臨櫃匯款9,000 │        │
  │    │      │元至上開國泰世西門分行帳戶。                    │        │
  ├──┼───┼────────────────────────┼────┤
  │13  │壬○○│詐欺集團成員於97年8月30日，佯裝買家，在雅虎奇摩 │9,700元 │
  │    │      │拍賣網站，以「stare214」帳號，刊登販賣NoKia     │        │
  │    │      │6220C 型行動電話之訊息，致壬○○於97年8月31日凌 │        │
  │    │      │晨，在臺北縣三重市住處上網瀏覽該訊息後陷於錯誤而│        │
  │    │      │購買，並依該詐欺集團成員指示，於97年8月31日凌晨1│        │
  │    │      │時許，以網路ATM轉帳匯款方式匯款9,700元至上開國泰│        │
  │    │      │西門分行帳戶。                                  │        │
  └──┴───┴────────────────────────┴────┘

司法院資訊處製作；財團法人民間司法改革基金會備份。
